【裁判字號】    98,訴,30
【裁判日期】    980430
【裁判案由】    毒品危害防制條例
【裁判全文】
臺灣板橋地方法院刑事判決                98年度訴字第30號
公  訴  人  臺灣板橋地方法院檢察署檢察官
被      告  甲○○
                    （現於臺灣臺北監獄執行中）
上列被告因違反毒品危害防制條例案件，經檢察官提起公訴（97
年度毒偵字第9059號），因其於準備程序中就被訴事實為有罪之
陳述，經本院合議庭裁定由受命法官獨任進行簡式審判程序，判
決如下：
    主  文
甲○○施用第一級毒品，累犯，處有期徒刑拾月。扣案之安非他
命壹包（驗餘淨重零點壹貳柒捌公克）沒收銷燬之。
    事  實
一、甲○○前於民國93年間因詐欺案件，經臺灣嘉義地方法院以
    93年度嘉簡字第440號判決判處有期徒刑6月確定，於93年11
    月8日易科罰金執行完畢；再於95年間因竊盜案件，經臺灣
    士林地方法院以95年度易字第276號判決判處有期徒刑6月確
    定；又於95年間因竊盜案件，經臺灣高等法院以95年度上易
    字第2234號判決各判處有期徒刑5月、5月、5月、5月，應執
    行有期徒刑1年4月確定，嗣經減刑為有期徒刑2月15日、2月
    15日、2月15日、2月15日，應執行有期徒刑8月確定，並與
    上開竊盜案件所處有期徒刑6月接續執行，於96年10月30日
    縮刑期滿執行完畢；另於95年間因施用毒品案件，經臺灣士
    林地方法院以95年度毒聲字第251號裁定送觀察、勒戒後，
    認無繼續施用毒品之傾向，於95年9月13日釋放，復經臺灣
    士林地方法院檢察署檢察官以95年度毒偵字第818號處分不
    起訴確定。詎其仍不知悔改，於前開觀察、勒戒執行完畢釋
    放後，五年內之97年11月2日14時許，在某友人位於臺北縣
    新莊市某地住處（詳細地址不明），將第一級毒品海洛因及
    第二級毒品安非他命一起置於玻璃球吸食器內，點火燒烤後
    ，再吸用所冒出之霧化氣體，以此方式同時施用海洛因及安
    非他命1次（有關施用海洛因之時間、地點，起訴書載為於9
    7年11月6日為警採尿回溯26小時內某時，在不詳處所）。嗣
    於同年月6日10時40分許，經警在臺北縣新莊市○○路572號
    5樓「花蝶旅店」511室內查獲，並扣得其所有之安非他命1
    包（查獲時淨重約0.1公克，經送驗後始知實際毛重0.348公
    克，淨重0.128公克，取樣0.0002公克鑑驗，驗餘淨重0.127
    8公克檢還）。
二、案經臺北縣政府警察局新莊分局報請臺灣板橋地方法院檢察
    署檢察官偵查起訴。
    理  由
一、上揭事實，業據被告甲○○於本院審理中坦承不諱，並有其
    所有之安非他命1包扣案可資佐證，而此扣案之安非他命經
    送請交通部民用航空局醫務中心鑑驗結果，確為毒品安非他
    命，且其實際毛重0.348公克，淨重0.128公克，取樣0.0002
    公克鑑驗，驗餘淨重0.1278公克檢還，此有該中心毒品鑑定
    書1件附卷可稽，且被告於97年11月6日為警查獲後所採集之
    尿液檢體，經送請台灣檢驗科技股份有限公司檢驗之結果，
    確有海洛因、安非他命代謝物陽性反應，有該公司出具之濫
    用藥物檢驗報告1件在卷可稽；另被告前於95年間因施用毒
    品案件，經臺灣士林地方法院以95年度毒聲字第251 號裁定
    送觀察、勒戒後，認無繼續施用毒品之傾向，於95年9月13
    日釋放，而經臺灣士林地方法院檢察署檢察官以95年度毒偵
    字第818號處分不起訴確定，此有臺灣高等法院被告前案紀
    錄表1份在卷可稽，足見被告係於前開觀察、勒戒執行完畢
    釋放後，五年內再犯本罪。罪證明確，被告犯行洵堪認定。
二、按毒品危害防制條例分別將海洛因、安非他命列為第一、二
    級毒品管制，不得非法製造、運輸、販賣、轉讓、施用或持
    有，被告違反此項規定，施用第一級毒品海洛因及第二級毒
    品安非他命之行為，核係觸犯同條例第10條第1 項之施用第
    一級毒品罪及同條第2 項之施用第二級毒品罪。又被告持有
    海洛因及安非他命之低度行為，應為其施用之高度行為所吸
    收，均不另論罪。又被告所犯上開二罪，係以一行為而同時
    觸犯之，為想像競合犯，應依刑法第55條規定，從一重之施
    用第一級毒品罪處斷，起訴書雖認被告係分別施用第一、二
    級毒品而請求就被告所犯上開二罪分論併罰，惟被告於事實
    欄所載之時、地同時施用該二種毒品之情，業據被告於本院
    審理中供述明確，自應論以想像競合犯，併此敘明。末查：
    被告前於93年間因詐欺案件，經臺灣嘉義地方法院以93年度
    嘉簡字第440號判決判處有期徒刑6月確定，於93年11月8日
    易科罰金執行完畢；再於95年間因竊盜案件，經臺灣士林地
    方法院以95年度易字第276號判決判處有期徒刑6月確定；又
    於95年間因竊盜案件，經臺灣高等法院以95年度上易字第22
    34號判決各判處有期徒刑5月、5月、5月、5月，應執行有期
    徒刑1年4月確定，嗣經減刑為有期徒刑2月15日、2月15日、
    2月15日、2月15日，應執行有期徒刑8月確定，並與上開竊
    盜案件所處有期徒刑6月接續執行，於96年10月30日縮刑期
    滿執行完畢，此有臺灣高等法院被告前案紀錄表在卷足憑，
    其受有期徒刑執行完畢後，5年以內故意再犯本件有期徒刑
    以上之二罪，均為累犯，皆應依刑法第47條第1項規定加重
    其刑。爰審酌被告之品行、智識程度、施用海洛因、安非他
    命戕害身心、對社會治安可能之危害程度甚鉅，及被告前已
    因施用毒品案件經送觀察、勒戒後，猶不思戒除惡習，仍再
    施用海洛因、安非他命，洵不足取，以及被告犯罪後坦承犯
    行等一切情狀，量處如主文所示之刑，以示懲儆。至前開扣
    案之安非他命1包（驗餘淨重0.1278公克），係查獲之毒品
    ，爰依毒品危害防制條例第18條第1項前段規定，不問屬於
    犯人與否，均沒收銷燬之。
據上論斷，應依刑事訴訟法第273 條之1 第1 項、第299 條第1
項前段，毒品危害防制條例第10條第1項、第2項、第18條第1項
前段，刑法第11條前段、第47條第1項、第55條，判決如主文。
本案經檢察官賴建如到庭執行職務。
中    華    民    國    98    年    4     月    30    日
                    刑事第二庭  法  官  趙義德
以上正本證明與原本無異。
如對本判決不服，應於送達後10日內，向本院提出上訴狀。（應
抄附繕本）。
                                書記官  王君倚
中    華    民    國    98    年    4     月    30    日
附錄本案論罪科刑法條全文：
毒品危害防制條例第10條：
施用第一級毒品者，處6月以上5年以下有期徒刑。
施用第二級毒品者，處3年以下有期徒刑。


司法院資訊處製作；財團法人民間司法改革基金會備份。
